Minutes et répertoires du notaire Marie Joseph Gustave DUBOIS, 14 juillet 1847 - 25 juin 1875 (étude XXXIX)
Archives nationales
- Minutes de Marie Joseph Gustave DUBOIS, janvier 1847 - juillet 1875; MC/ET/XXXIX/830 - MC/ET/XXXIX/935
  - Minutes. 1851, janvier - avril, janvier - avril 1851; MC/ET/XXXIX/840
    - Procuration rente publique, vente de rente etat 5%, 1250 f., 17 février 1851; MC/ET/XXXIX/840
      Nom, qualité: (M.) Cueillerie-Dupont.
      Profession: agent-de-change, Paris (Paris)
    - Mariage., 19 février 1851; MC/ET/XXXIX/840
      Nom, qualité: (M.) Lavaux, Auguste Abdon.
      Profession: boucher (etalier), Paris (Paris).
      Domicile: Crepy-en-Valois (Oise).
      Nom, qualité: (Mme ou Mlle) Nicolle, Marie Eulalie Elina.
      Profession: marchand de vin (ancienne).
      Nom, qualité: (M.) Poussier, Pierre Benjamin.
      Profession: marchand de vin
    - Succession, inventaire apres décès., 19 février 1851; MC/ET/XXXIX/840
      Nom, qualité: (Mme ou Mlle) Marion, Sophie Victoire Eugenie.
    - Mainlevee, hypotheque., 20 février 1851; MC/ET/XXXIX/840
      Nom, qualité: (M.) Tessier, Alexandre.
      Domicile: Paris (Paris) rue du Faubourg-Poissonniere, 63
    - Comparution, proces-verbal., 22 février 1851; MC/ET/XXXIX/840
      Intervenant 1, indirect:
      Nom, qualité: (M.) Bosc, Joseph Martin.
      Profession: receveur de rentes, Paris (Paris).
      Domicile: Paris (Paris) rue Fontaine-Moliere, 39 Bis.
      Relations: representant(e) de l'intervenant 2.
      Nom, qualité: (M.) Mazaux, Jean Jules.
      Profession: meunier à facon, Aubervilliers (Seine-Saint-Denis).
      Domicile: Aubervilliers (Seine-Saint-Denis) Canal Saint-Denis, 5eme Ecluse.
      Nom, qualité: (M.) Ganneron.
      Domicile: Paris (Paris) rue Papillon, 8
    - Mariage., 26 février 1851; MC/ET/XXXIX/840
      Nom, qualité: (M.) Lurin, Auguste Dominique Xavier.
      Profession: layetier emballeur (ouvrier), Paris (Paris).
      Domicile: Paris (Paris) rue Galande, 43.
      Nom, qualité: (M.) Lurin, Louis Augustin Eugene.
      Domicile: Paris (Paris) rue Beautreillis, 22.
      Nom, qualité: (M.) Berneuil, Francois Norbert.
      Profession: cultivateur, Montmarquet (Somme).
      Domicile: Montmarquet (Somme) Blangiel
    - Procuration acte, prise de possession de succession., 28 février 1851; MC/ET/XXXIX/840
      Relations: héritier de l'intervenant 2, héritier de l'intervenant 3.
      Relations: frère de l'intervenant 1.
      Nom, qualité: (Mme ou Mlle) Mardon, Sophie Victoire Eugenie.
      Relations: épouse de l'intervenant 1.
    - Inventaire après décès de Claude-Nicolas Calpain, instituteur, rue Bleue, n°28., 8 mars 1851; MC/ET/XXXIX/840
      Inventaire du mobilier d'école.
      Fichier dit 'général' XIXe siècle (1147 actes), par Claire Béchu et Guillaume Nahon, 1988-1999. (fichier papier entièrement dématérialisé; voir contexte dans le Plan d’orientation général - Notaires de Paris, guides thématiques du Minutier).
      Date de création de la notice: 2008
      inventaire après décès; Calpain, Claude-Nicolas
    - Quittance, paiement d'adjudication de jardin, 1308 f, Charonne (Paris) route de Bagnolet, 5., 8 mars 1851; MC/ET/XXXIX/840
      Nom, qualité: (personne morale) Davant (créanciers).
      Relations: créanciers de l'intervenant 2.
      Nom, qualité: (M.) Davant, Francois.
      État civil: failli.
      Profession: entrepreneur de batiments, Paris (Paris).
      Domicile: Paris (Paris) rue de Chatillon, 4.
      Nom, qualité: (M.) Berou.
      Profession: cordonnier, Paris (Paris).
      Domicile: Paris (Paris) rue d'Angevilliers, 14
    - Succession, inventaire apres décès., 8 mars 1851; MC/ET/XXXIX/840
      Nom, qualité: (M.) Calpain, Claude Nicolas.
      Profession: instituteur, Paris (Paris).
      Domicile: Paris (Paris) rue Bleue, 28
    - Succession, inventaire apres décès., 10 mars 1851; MC/ET/XXXIX/840
      Nom, qualité: (Mme ou Mlle) Legent, Rose Henriette.
      Domicile: Paris (Paris) Cite Bergere, 6.
      Nom, qualité: (M.) Schulze, Jean Theophile
    - Mainlevee, hypotheque., 11 mars 1851; MC/ET/XXXIX/840
      Nom, qualité: (M.) Berson, Marie Jerome.
      Domicile: Paris (Paris) boulevard Saint-Martin, 99.
      Nom, qualité: (Mme ou Mlle) Lefebvre, Claire Julie Josephe.
      Domicile: Paris (Paris) rue du Faubourg-Saint-Martin, 71.
      Relations: veuve de l'intervenant 3.
      Nom, qualité: (M.) Roussel, Alexandre Louis.
      Domicile: propriétaire.
      Nom, qualité: (M.) Roussel, Alexandre Louis Joseph.
      Domicile: Fontaines-en-Sologne (Loir-et-Cher) chateau du Gue-la-Guette
    - Mainlevee, hypotheque., 13 mars 1851; MC/ET/XXXIX/840
      Nom, qualité: (M.) Fremont, Jean Baptiste Guillaume.
      Domicile: Tinchebray (Orne).
      Nom, qualité: (M.) Marie, Pierre Francois.
      Domicile: Paris (Paris) rue du Coq-Saint-Jean, 9
    - Reconnaissance, hypotheque, Paris (Paris) rue Saint-Antoine, 81., 13 mars 1851; MC/ET/XXXIX/840
      Nom, qualité: (M.) Plessier, Pierre Hilaire.
      Domicile: Paris (Paris) rue Saint-Antoine, 81.
      Relations: débiteur de l'intervenant 2.
      Nom, qualité: (Mme ou Mlle) Poncelle, Marie Madeleine Agathe Louise Anastasie.
      Domicile: Saint-Marcellin (Isère).
      Relations: divorcé(e) de l'intervenant 3, veuve de l'intervenant 4.
      Nom, qualité: (M.) Berthemy, Pierre Augustin.
      Nom, qualité: (M.) Jubie, Pierre Fleury.
    - Succession, requisition, certificat de propriété de rente 3% et 5%, 239 f et de livret de caisse d'épargne., 17 mars 1851; MC/ET/XXXIX/840
    - Mainlevee, hypotheque., 18 mars 1851; MC/ET/XXXIX/840
      Nom, qualité: (M.) Perier, Alexandre Auguste.
      Profession: négociant, Paris (Paris).
      Domicile: Paris (Paris) boulevard Saint-Jacques, 4.
      Nom, qualité: (M.) Andryane, Gangulphe Philippe Alexandre.
      Domicile: Paris (Paris) rue Saint-Dominique-Saint-Germain, 104
    - Succession, notoriete., 20 mars 1851; MC/ET/XXXIX/840
      Nom, qualité: (Mme ou Mlle) Curral, Marie Francoise Pauline.
      Profession: couturiere, Paris (Paris).
      Domicile: Paris (Paris) rue du Faubourg-Saint-Denis, 50.
      Relations: fille de l'intervenant 2.
      Nom, qualité: (M.) Curral, Jean Pierre.
      Profession: propriétaire, agriculteur, Passy (Paris).
      Domicile: Passy (Paris)
    - Procuration acte, succession, liquidation., 20 mars 1851; MC/ET/XXXIX/840
      Nom, qualité: (personne morale) Curral (hoirs).
      Relations: héritiers de l'intervenant 2.
      Relations: fille de l'intervenant 3.
      Domicile: Passy (Paris).
      Nom, qualité: (M.) Sontag, Ferdinand.
      Profession: clerc d'huissier, Paris (Paris).
      Domicile: Paris (Paris) rue de Navarre, 13
    - Succession, requisition, certificat de propriété de livret de caisse d'épargne et de rente d'etat 5%, 20 f., 20 mars 1851; MC/ET/XXXIX/840
    - Transport de droits, succession., 21 mars 1851; MC/ET/XXXIX/840
      Nom, qualité: (Mme ou Mlle) Moccand-Nicoud, Josephine.
      Domicile: Paris (Paris) rue d'Argenteuil, 42.
      Nom, qualité: (M.) Brun, Jean Francois.
      Profession: commissionnaire, Paris (Paris).
      Relations: beau-fils de l'intervenant 3, beau-fils de l'intervenant 4.
      Nom, qualité: (Mme ou Mlle) Perrier, Francoise.
      Domicile: Sixt (Haute-Savoie).
      Relations: épouse de l'intervenant 4.
      Nom, qualité: (M.) Moccand-Nicoud, Francois Joseph.
      Intervenant 5, indirect:
      Nom, qualité: (M.) Moccand-Nicoud, Bernard.
      Relations: oncle paternel de l'intervenant 6, oncle paternel de l'intervenant 7.
      Nom, qualité: (M.) Moccand-Nicoud, Joseph Marie.
      Profession: homme de confiance, Paris (Paris).
      Domicile: Paris (Paris) rue Richelieu, 39.
      Profession: domestique, Paris (Paris).
      Domicile: Paris (Paris) rue Richelieu, 39
    - Succession, liquidation., 21 mars 1851; MC/ET/XXXIX/840
      Nom, qualité: (Mme ou Mlle) Hangard, Marie Catherine.
      Nom, qualité: (M.) Greiff, Juste Conrad.
      Profession: tailleur d'habits (ancien), Strasbourg (Bas-Rhin).
      Domicile: Strasbourg (Bas-Rhin)
    - Obligation, emprunt, 4000 f., 22 mars 1851; MC/ET/XXXIX/840
      Nom, qualité: (M.) Balling, Jean Baptiste.
      Domicile: Paris (Paris) boulevard Beaumarchais, 98.
      Nom, qualité: (Mme ou Mlle) Gillet, Agathe Louise.
      Domicile: Paris (Paris) rue d'Alger, 13.
      Nom, qualité: (M.) Perier, Jacques Alexandre.
    - Procuration acte, dépôt, inscription d'actions de la chambre d'assurances maritimes, 50 000 f, Paris (Paris)., 25 mars 1851; MC/ET/XXXIX/840
      Nom, qualité: (M.) Sommier, Louis Edme Achille.
      Domicile: Paris (Paris) rue de Rivoli, 30 Ter.
      Nom, qualité: (M.) Descours, Achille.
    - Mainlevee, hypotheque., 26 mars 1851; MC/ET/XXXIX/840
      Nom: Société Ternisien Dorle et Cie.
      Domicile: Paris (Paris) rue du Faubourg-Montmartre, 12.
      Nom, qualité: (Mme ou Mlle) Santerre-Desboves.
      Domicile: Paris (Paris) rue Saint-Lazare, 23
    - Depot de pieces, assemblee des actionnaires., 27 mars 1851; MC/ET/XXXIX/840
      Nom: Société Des Charbonnages De La Grande-Veine et Du Grand-Moreau.
      Domicile: (belgique)
    - Vente, maison et jardin, 9000 f, Montreuil-sous-Bois (Val-de-Marne)., 27 mars 1851; MC/ET/XXXIX/840
      Nom, qualité: (M.) Armynot-Duchatelet, Claude.
      Profession: lieutenant-de-vaisseau (retraite).
      Domicile: Paris (Paris) boulevard Beaumarchais, 28.
      Nom, qualité: (M.) Joly, Alphonse.
      Domicile: Paris (Paris) rue de Parme, 12
    - Procuration acte, representation à l'assemblee générale., 27 mars 1851; MC/ET/XXXIX/840
      Nom, qualité: (M.) Bouroche, Jacques Francois.
      Domicile: Paris (Paris) rue de la Planchette, 21.
      Relations: representant(e) de l'intervenant 1.
      Domicile: (belgique).
      Nom, qualité: (M.) Trefonel, Ferdinand Louis.
      Domicile: Paris (Paris) boulevard Beaumarchais, 77
    - Procuration acte, prise de possession de succession., 28 mars 1851; MC/ET/XXXIX/840
      Nom, qualité: (M.) Piel, Armand Rene.
      Domicile: Mantes (Yvelines).
      Nom, qualité: (M.) Cardon, Louise Pierrette.
      Profession: dame de comptoir.
      Nom, qualité: (M.) Cardon, Alexandre Theodore.
      Domicile: Paris (Paris) rue Rambuteau.
      Relations: frère de l'intervenant 2
    - Transport de créance, prix d'abonnements à une revue d'art, 18300 f., 29 mars 1851; MC/ET/XXXIX/840
      Nom, qualité: (M.) Armengaud, Jean Germain.
      Domicile: Paris (Paris) rue Trevise, 21.
      Nom: Ministère De L'Interieur.
      Relations: débiteur de l'intervenant 1.
      Nom: Maison D'Edition Renouard (jules) et Cie.
      Domicile: Paris (Paris) rue de Tournon, 6
    - Procuration revenus., 29 mars 1851; MC/ET/XXXIX/840
      Nom, qualité: (M.) Perot, Charles Eleuthere.
      Profession: lieutenant d'artillerie, Toulouse (Haute-Garonne).
      Nom, qualité: (Mme ou Mlle) Guenet, Angelique Monique.
      Domicile: Paris (Paris) rue des Petites-Ecuries, 34.
      Nom, qualité: (M.) Perot, Pierre.
    - Succession, inventaire apres décès., 2 avril 1851; MC/ET/XXXIX/840
      Nom, qualité: (Mme ou Mlle) Chevassu, Claudine Caroline.
      Domicile: Paris (Paris) rue de Provence, 60 Bis
    - Cahier des charges, ecole de garcons, mise à prix 1000 f, Paris (Paris) rue Bleue, 28., 3 avril 1851; MC/ET/XXXIX/840
      Nom, qualité: (Mme ou Mlle) Maillet, Marie Flore Elisa.
      Domicile: Paris (Paris) rue Bleue, 28.
      Relations: veuve de l'intervenant 2, épouse de l'intervenant 3.
      Nom, qualité: (M.) Talpain, Claude Nicolas.
      Nom, qualité: (M.) Rochette, Jean.
    - Testament olographe, depot., 3 avril 1851; MC/ET/XXXIX/840
      Nom, qualité: (Mme ou Mlle) Denisot, Marie Joseph Theodore.
      Domicile: Saint-Maurice (Val-de-Marne).
      Nom, qualité: (M.) Parnel, Pierre Francois.
      Domicile: Saint-Maurice (Val-de-Marne)
    - Succession, notoriete., 4 avril 1851; MC/ET/XXXIX/840
      Nom, qualité: (M.) Coquelin, Claude Jean Baptiste Augustin.
      Domicile: Paris (Paris) rue des Mathurins-Saint-Jacques, 22
    - Succession, requisition, certificat de propriété de rente etat 3%, 430 f., 4 avril 1851; MC/ET/XXXIX/840
    - Transport, créance, 7000 f., 5 avril 1851; MC/ET/XXXIX/840
      Nom, qualité: (Mme ou Mlle) Joly, Therese Celestine.
      Domicile: Rue de Richelieu, 12 (Paris) rue de Richelieu, 12.
      Relations: épouse de l'intervenant 2, créancier(e) de l'intervenant 3.
      Nom, qualité: (M.) Duvivier, Lucien Paul Marie.
      Profession: commissaire (ancien).
      Domicile: Paris (Paris) rue de Richelieu, 12.
      Nom, qualité: (M.) Gouriet, Louis Francois.
      Profession: fabricant de bijoux, Paris (Paris).
      Domicile: Paris (Paris) rue des Vieilles-Haudriettes, 8.
      Nom, qualité: (M.) Dalenne, Pierre Francois.
      Profession: chef-d'institution, Paris (Paris).
      Domicile: Paris (Paris) rue de Buffaut, 32
    - Obligation, prêt, emprunt, 30 000 f., 7 avril 1851; MC/ET/XXXIX/840
      Nom, qualité: (M.) Coville, Nephtali Amedee.
      Domicile: Paris (Paris) rue de la Madeleinee, 2.
      Nom, qualité: (M.) Janvier De La Motte, Eugene.
      Profession: representant du peuple à l'assemblee legislative, Paris (Paris).
      Domicile: Paris (Paris) rue Saint-Lazare, Cite des Trois-Freres, 34.
      Relations: père de l'intervenant 3.
      Nom, qualité: (M.) Janvier De La Motte, Eugene (fils).
      Profession: prefet, Dieppe (Seine-Maritime).
      Domicile: Paris (Paris) rue Saint-Lazare, Cite des Trois-Freres, 34
    - Quittance, acompte sur paiement de maison, 30 000 f sur 85000 f, Paris (Paris) rue du Faubourg-Saint-Honoré, 22., 7 avril 1851; MC/ET/XXXIX/840
      Nom, qualité: (M.) Briel, Joseph.
      Domicile: Paris (Paris) rue du Petit-Pont, 16.
      Nom, qualité: (M.) Loville, Nephtali Amedee.
      Domicile: Paris (Paris) rue de la Madeleine, 2
    - Mariage., 8 avril 1851; MC/ET/XXXIX/840
      Nom, qualité: (M.) Clerc, Louis Pierre.
      Profession: peintre en batiments, Paris (Paris).
      Domicile: Paris (Paris) Marche-Saint-Honore, 21.
      Nom, qualité: (M.) Clerc, Pierre Claude.
      Profession: peintre en batiments, Nanterre (Hauts-de-Seine).
      Domicile: Nanterre (Hauts-de-Seine).
      Nom, qualité: (Mme ou Mlle) Leroy, Josephine Eleonore.
      Profession: fleuriste, Paris (Paris).
      Domicile: Paris (Paris) Marche Saint-Honore, 21.
      Nom, qualité: (M.) Leroy, Jean Baptiste.
      Profession: militaire (ancien).
      Domicile: Saint-Denis (Seine-Saint-Denis)
    - Mainlevee, hypotheque., 11 avril 1851; MC/ET/XXXIX/840
      Nom, qualité: (M.) Liesse, Joseph Ambroise.
      Profession: clerc de notaire, Paris (Paris).
      Domicile: Paris (Paris) rue Notre-Dame-de-Nazareth, 9.
      Nom, qualité: (personne morale) Liesse (hoirs).
      Nom, qualité: (Mme ou Mlle) Jourdain, Reine Adelaide.
      Nom, qualité: (M.) Liesse, Antoine Auguste.
    - Procuration rente publique, dépôt, vente de rente etat 5%, 118 f., 11 avril 1851; MC/ET/XXXIX/840
      Nom, qualité: (M.) Jouan, Robert.
      Domicile: Landerneau (Finistère).
    - Succession, notoriete., 12 avril 1851; MC/ET/XXXIX/840
      Domicile: Joinville-le-Pont (Val-de-Marne).
    - Quittance, paiement d'adjudication de maison, 31075 f, Paris (Paris) rue Cassette, 1., 16 avril 1851; MC/ET/XXXIX/840
      Nom, qualité: (personne morale) Rouille De Boissy (hoirs).
      Relations: héritiers de l'intervenant 2, créancier(e) de l'intervenant 4.
      Nom, qualité: (Mme ou Mlle) Aligne de, Catherine Etienne Claude.
      Domicile: Paris (Paris) rue d'Anjou-Saint-Honore, 42.
      Nom, qualité: (M.) Rouille De Boissy, Hilaire.
    - Mainlevee d'opposition., 17 avril 1851; MC/ET/XXXIX/840
      Nom, qualité: (M.) Charpillon, Louis Cesaire.
      Domicile: Paris (Paris) rue Taitbout, 72.
      Relations: créancier(e) de l'intervenant 2, créancier(e) de l'intervenant 3.
      Nom, qualité: (M.) Armengaud, Jean Germain Desire.
      Profession: propriétaire, auteur editeur, Paris (Paris).
      Domicile: Paris (Paris) rue de Trevise, 21.
      Relations: directeur de l'intervenant 4.
      Nom, qualité: (M.) O Reilly.
      Profession: auteur editeur.
      Nom: Revue La Vie Des Peintres Celebres
    - Mariage., 24 avril 1851; MC/ET/XXXIX/840
      Nom, qualité: (M.) Laclef, Victor Gabriel.
      Profession: peintre en batiments (ouvrier), Paris (Paris).
      Domicile: Paris (Paris) passage Verdeau, 3.
      Nom, qualité: (M.) Laclef, Gabriel Theodore.
      Domicile: Paris (Paris) rue de la Ferme-des-Mathurins, 8.
      Nom, qualité: (Mme ou Mlle) Ballot, Clementine Eleonore.
      Domicile: Paris (Paris) rue de la Ferme-des-Mathurins, 7.
      Nom, qualité: (M.) Ballot, Francois Desire.
      Profession: charretier, Onainville-la-Chapelle (Eure-et-Loir).
      Domicile: Onainville-la-Chapelle (Eure-et-Loir)
    - Vente, usufruit de terres, Chouy (Aisne)., 29 avril 1851; MC/ET/XXXIX/840
      Nom, qualité: (M.) Lefebvre, Benoit.
      Domicile: Paris (Paris) rue Saint-Gilles, 6.
      Nom, qualité: (M.) Mouillard, Jules Francois.
      Profession: doreur sur metaux, Paris (Paris).
      Domicile: Paris (Paris) rue de Poitou, 31
    - Succession, notoriete., 29 avril 1851; MC/ET/XXXIX/840
      Nom, qualité: (M.) Bbarbez, Louis Francois Joseph Ange.
      Profession: concierge, Paris (Paris).
      Domicile: Paris (Paris) rue du Faubourg-Saint-Honore, 274
    - Procuration acte, prise de possession de succession., 29 avril 1851; MC/ET/XXXIX/840
      Nom, qualité: (personne morale) Barbez (hoirs).
      Nom, qualité: (M.) Barbez, Louis Francois Joseph Ange.
      Domicile: Paris (Paris) rue du Faubourg-Saint-Honore, 274.
      Nom, qualité: (Mme ou Mlle) Snickers, Adelaide Elisabeth.
    - Transport, créance, 3800 f., 30 avril 1851; MC/ET/XXXIX/840
      Nom, qualité: (M.) Mary, Rene.
      Profession: menuisier (ouvrier), Belleville (Paris).
      Domicile: Belleville (Paris) Chaussée de Menilmontant, 82.
      Nom, qualité: (M.) Becq De Fourquieres, Napoleon Victor.
      Domicile: Paris (Paris) rue de Valois-du-Roule, 10.
      Nom, qualité: (personne morale) Leleu (freres).
      Profession: entrepreneurs de menuiserie, Paris (Paris).
    - Mainlevee, hypotheque., 30 avril 1851; MC/ET/XXXIX/840
      Nom, qualité: (Mme ou Mlle) La Baume de, Francoise Louise Edmee Aglae.
      Domicile: Paris (Paris) rue Saint-Hyacinthe-Saint-Michel, 6.
      Nom, qualité: (M.) Varry, Augustin Jean.
      Profession: notaire (ancien).
      Nom, qualité: (M.) Guerin, Roch Theogene.
      Profession: professeur de chimie (ancien)
    - Procuration rente publique, vente de rente etat 5%, 270 F., 30 avril 1851; MC/ET/XXXIX/840
      Nom, qualité: (Mme ou Mlle) Kerlogote, Marie.
      Domicile: Pleyben (Finistère).
    - Procuration rente publique, vente de rente etat, 13 f., 30 avril 1851; MC/ET/XXXIX/840
      Nom, qualité: (M.) Wintzen, Gaspard Abraham.
      Profession: tresseur de pantoufles, Bruxelles (belgique).
      Domicile: Bruxelles (belgique).
      Nom, qualité: (M.) Illy.
      Domicile: Paris (Paris) rue de Calais, 3
    - Prorogation, delai de remboursement d'emprunt, 3800 f., 30 avril 1851; MC/ET/XXXIX/840
      Nom, qualité: (M.) Becq De Fourquieres, Aime Napoleon Victor.
      Domicile: Paris (Paris) rue de Valois-du-Roule, 10
  - Minutes. 1851, mai - août, mai - août 1851; MC/ET/XXXIX/841
    - Procuration rente publique, vente de rente etat 5%, 100 f., 2 mai 1851; MC/ET/XXXIX/841
      Nom, qualité: (Mme ou Mlle) Laurent, Francoise Marie Etiennette.
      Domicile: Brest (Finistère).
    - Quittance de remboursement, rachat de rente viagere, 2000 f., 5 mai 1851; MC/ET/XXXIX/841
      Nom, qualité: (M.) Cocheu, Victor Francois.
      Profession: relieur, Rennes (Ille-et-Vilaine).
      Domicile: Rennes (Ille-et-Vilaine).
      Domicile: Batignolles (les) (Paris) rue Lemercier, 16
    - Bail, maison, loyer 1800 f, Paris (Paris) rue Saint-Honore, 182., 5 mai 1851; MC/ET/XXXIX/841
      Nom, qualité: (Mme ou Mlle) Ters, Marie Adelaide.
      Domicile: Paris (Paris) rue de Luxembourg, 25.
      Nom, qualité: (M.) Rottier-Delaborde, Charles Francois.
      Nom, qualité: (M.) Commarmot, Jean Baptiste.
      Profession: potier d'étain, ferblantier, Paris (Paris).
      Domicile: Paris (Paris) rue Saint-Honore, 246
    - Bail, transpoort, maison, loyer 1800 f, Paris (Paris) rue Saint-Honore, 182., 5 mai 1851; MC/ET/XXXIX/841
      Nom, qualité: (M.) Gales, Germain.
      Profession: charcutier (marchand), Paris (Paris).
      Domicile: Paris (Paris) rue Saint-Honore, 182.
      Relations: locataire l'intervenant 02.
    - Vente en nue-propriété, maison, 14400 f, Passy (Paris) rue de l'Eglise, 34., 6 mai 1851; MC/ET/XXXIX/841
      Nom, qualité: (M.) Dubin-Grand-Maison, Angelique Auguste.
      Domicile: Passy (Paris) rue de l'Eglise, 34.
      Nom, qualité: (Mme ou Mlle) Philippe Dite Denain, Marie Philippe.
      Profession: femme de confiance, Passy (Paris).
      Relations: au service de l'intervenant 1
    - Testament authentique., 9 mai 1851; MC/ET/XXXIX/841
      Domicile: Passy (Paris) rue de l'Eglise, 34
    - Mariage., 12 mai 1851; MC/ET/XXXIX/841
      Nom, qualité: (M.) Simon, Charles Paul Xavier.
      Profession: gainier (ouvrier), Paris (Paris).
      Domicile: Paris (Paris) rue de Grammont, 13.
      Nom, qualité: (M.) Simon, Jacques Xavier.
      Nom, qualité: (Mme ou Mlle) Dore, Augustine Sophie.
      Nom, qualité: (M.) Dore, Augustin Baptiste Solange.
      Profession: garcon de recette, Paris (Paris).
      Domicile: Paris (Paris) rue de Grammont, 13
    - Tutelle, compte, presentation., 12 mai 1851; MC/ET/XXXIX/841
      Relations: beau-père de l'intervenant 1, tuteur de l'intervenant 2.
      Nom, qualité: (M.) Lherminier, Louis Alphonse.
      Domicile: Paris (Paris) rue Beautreillis, 22
    - Tutelle, compte, presentation., 12 mai 1851; MC/ET/XXXIX/841
      Nom, qualité: (M.) Ledentu, Emile Guillaume.
      Profession: miroitier (employe), Paris (Paris).
    - Obligation, emprunt, 30 000 f., 12 mai 1851; MC/ET/XXXIX/841
      Nom, qualité: (M.) Richard, Pierre Nicolas.
      Domicile: Paris (Paris) rue de Grenelle-Saint-Germain, 32
    - Quittance, remboursement de créance, 1400 f., 20 mai 1851; MC/ET/XXXIX/841
      Nom, qualité: (M.) Chedeville, Joseph Alexis.
      Profession: papetier, Paris (Paris).
      Domicile: Paris (Paris) rue de la Madeleine, 7.
      Nom, qualité: (Mme ou Mlle) Basset, Clarisse Josephine.
      Profession: marchande de parapluies (employee), Paris (Paris).
      Domicile: Paris (Paris) passage du Panorama, 7.
      Relations: petite-fille de l'intervenant 3, niece de l'intervenant 1.
      Intervenant 3, en première partie:
      Nom, qualité: (Mme ou Mlle) Blondel, Eugenie Louise.
      Domicile: Paris (Paris) rue des Amandiers-Saint-Jacques, 10.
      Nom, qualité: (M.) Chedeville, Francois Jean.
      Profession: papetier (ancien).
    - Bail, cession, maison, loyer annuel, 1200 f, Paris (Paris) rue Montaigne, 6., 22 mai 1851; MC/ET/XXXIX/841
      Nom, qualité: (M.) Cottard, Michel Josse.
      Nom, qualité: (M.) Dussollie, Alexandre Clovis.
      Domicile: Paris (Paris) rue Montaigne, 6
    - Procuration acte, liquidation de dettes., 24 mai 1851; MC/ET/XXXIX/841
      Nom, qualité: (Mme ou Mlle) Malmenayde, Marthe Louise Francoise.
      Domicile: Paris (Paris) rue Saint-Martin, 126.
      Nom, qualité: (M.) Davy-Malmenayde, Denis Prosper.
      Profession: marchand de papier (en gros), Paris (Paris).
      Domicile: Paris (Paris) rue Saint-Martin, 126
    - Mariage., 28 mai 1851; MC/ET/XXXIX/841
      Nom, qualité: (Mme ou Mlle) Ledreney, Leocadie Francoise.
      Domicile: Paris (Paris) rue de la Michodiere, 21.
      Nom, qualité: (M.) Ledreney, Francois Carolin.
      Domicile: Paris (Paris) rue de la Michodiere, 21
    - Mainlevee, hypotheque., 28 mai 1851; MC/ET/XXXIX/841